臺灣桃園地方法院民事簡易判決
111年度桃簡字第338號
原      告  鄧龍勛  
被      告  陳麗芳  
訴訟代理人  林銘鎮  

上列當事人間請求損害賠償事件，本院於民國111 年9 月1 日言
詞辯論終結，判決如下：
    主    文
被告應給付原告新臺幣壹拾伍萬陸仟參佰元，及自民國一百一十
一年六月二日起至清償日止，按週年利率百分之五計算之利息。
訴訟費用由被告負擔。
本判決得假執行。　　
    事實及理由
壹、程序方面：
    按「當事人得以合意定第一審管轄法院。但以關於由一定法
    律關係而生之訴訟為限。前項合意，應以文書證之」，民事
    訴訟法第24條定有明文。經查，本件兩造所簽訂不動產買賣
    契約書（下稱系爭買賣契約）第12條第10項約定：「本契約
    如有爭議致涉訟時，雙方合意以買賣標的物所在地之法院為
    第一審管轄法院」（見本院111年度壢簡字第130號卷第11 
    頁），而本件標的物則位於桃園市桃園區，揆諸上開規定，
    本院就本件訴訟自有管轄權，合先敘明。
貳、實體方面:
一、原告主張：原告於民國110 年3 月13日，透過仲介呂典錡之
    居間介紹，以新臺幣（下同）600 萬元向被告購買坐落桃園
    市○○區○○段000地號土地及其上同段2454 建號建物（門牌號
    碼桃園市○○區○○路000號5樓，下稱系爭房屋），並簽訂系爭
    買賣契約，被告並在系爭買賣契約後附之標的現況說明書第
    22項「水管、馬桶及各項排水設施是否可正常使用？」，欄
    位勾選「是」，嗣原告已依約付清價款。詎料，原告於110
    年5月入住後，始發現系爭房屋之熱水器管線不通等瑕疵（
    下稱系爭瑕疵），原告旋於110年7 月間將該瑕疵透過呂典
    錡轉知被告，惟被告置之不理。又系爭瑕疵修繕費用預估為
    156,300 元，是被告應賠償原告上開金額。為此，爰依民法
    物之瑕疵擔保之規定，提起本件訴訟等語，並聲明：被告應
    給付原告156,300 元，及自起訴狀繕本送達翌日起至清償日
    止，按週年利率5%計算之利息。
二、被告則以：
　　系爭買賣契約確實是伊親簽，如果原告對系爭房屋有意見
　　就不要買，伊希望可以達成共識，伊沒有置之不理等語，資
    為抗辯。並聲明：請求駁回原告之訴。
三、得心證之理由：
  ㈠按物之出賣人對於買受人，應擔保其物依第373條之規定危險
    移轉於買受人時無滅失或減少其價值之瑕疵，亦無滅失或減
    少其通常效用或契約預定效用之瑕疵。但減少之程度，無關
    重要者，不得視為瑕疵。出賣人並應擔保其物於危險移轉時
    ，具有其所保證之品質；買受人應按物之性質，依通常程序
    從速檢查其所受領之物。如發見有應由出賣人負擔保責任之
    瑕疵時，應即通知出賣人；買賣因物有瑕疵，而出賣人應負
    擔保之責者，買受人得請求減少其價金，民法第354條、第3
    56條第1項、第359條前段分別規定甚明。
　㈡本件原告主張系爭房屋有系爭瑕疵乙節，業據其提出現場照
    片及廣明水電行出具之估價單為證，而據證人即仲介呂典錡
    到庭具結證稱：「（提示兩造買賣契約，請說明兩造系爭買
    賣的過程及原告主張系爭房屋漏水時，如何幫兩造處理的？
    ）漏水的部份，因為點交的時候廚房沒有熱水器，所以熱水
    管是否有漏水是沒有辦法測量的，簽約點交當下時有告知兩
    造點交之後尚有瑕疵擔保的責任的問題，原告在5 月底左右
    交屋後的一個月內有跟我們提出系爭房屋磁磚及熱水管不出
    水的相關問題，我們開發人員陳虹蓁五六月時以電話有告知
    被告需要修繕的問題，七月的時候以LINE告知若被告不再修
    繕的話原告不排除提告，告知被告後都未得到被告正式的回
    應。」、「（漏水的部份是否有明確告知被告？）我們開發
    人員確實有以電話告知被告系爭房屋漏水的狀況，請他修繕
    。」等語（見本院卷第46頁反面至第47頁反面），由上可知
    ，兩造訂立系爭買賣契約時被告在後附之標的現況說明書第
    22項「水管、馬桶及各項排水設施是否可正常使用？」，欄
    位勾選「是」，係保證系爭房屋具有水管、馬桶及各項排水
    設施可正常使用之品質，然原告入住系爭房屋後，竟發現系
    爭房屋熱水器管線不通，即不具備被告所保證之品質，原告
    並於發現後立即通知被告，然被告仍置之不理，是原告請求
    被告應負瑕疵擔保責任，並請求以將系爭瑕疵修復費用156,
    300元為減少價金之計算標準，自無不合。今原告已將買賣
    價金全數交付，被告就前開價金即受有不當得利，原告請求
    被告給付156,300元，即屬有據。
四、綜上所述，原告依物之瑕疵擔保法律關係，請求被告給付15
    6,300 元，及自起訴狀繕本送達（見本院卷第12頁）之翌日
    即111 年6 月2 日起至清償日止，按週年利率5%計算之利息
    ，為有理由，應予准許。
五、本件係就民事訴訟法第427 條第1 項適用簡易程序所為被告
    敗訴之判決，爰依同法第389 條第1 項第3 款之規定，依職
    權宣告假執行。　　
六、本件事證已臻明確，兩造其餘之攻擊防禦方法及所提證據，
    於判決結果不生影響，爰不一一論列，併此敘明。
七、訴訟費用負擔之依據：民事訴訟法第78條。
　
中    華    民    國   111    年    9     月    15    日
                  桃園簡易庭  法  官  汪智陽
以上正本係照原本作成。
如不服本判決，應於送達後20日內，向本院提出上訴狀並表明上
訴理由，如於本判決宣示後送達前提起上訴者，應於判決送達後
20日內補提上訴理由書（須附繕本）。
如委任律師提起上訴者，應一併繳納上訴審裁判費。
中    華    民    國   111    年    9     月    15    日
                              書記官  陳家蓁